【裁判字號】    99,抗,204
【裁判日期】    990913
【裁判案由】    勞資爭議執行裁定事件
【裁判全文】
臺灣高雄地方法院民事裁定               99年度抗字第204號
抗  告  人  藍見勳即中泰企業社
相  對  人  甲○○
上列抗告人因與相對人間勞資爭議執行裁定事件，抗告人對於中
華民國99年8 月3 日本院99年度審勞執字第25號准予強制執行裁
定，提起抗告，本院裁定如下：
    主  文
抗告駁回。
抗告程序費用新臺幣壹仟元由抗告人負擔。
    理  由
一、按勞資爭議經調解成立或仲裁者，當事人一方不履行其義務
    時，他方得向該管法院聲請裁定強制執行；前項聲請事件，
    法院應於七日內裁定之；對於前項裁定，當事人得為抗告，
    抗告之程序適用非訟事件法之規定，非訟事件法未規定者，
    準用民事訴訟法之規定；又非有下列各款情形之一者，法院
    不得為駁回之裁定：(一)調解或仲裁內容，係使當事人為法律
    上所禁止之行為者；(二)調解內容或仲裁內容，與爭議標的顯
    屬無關或性質不適於強制執行者；(三)依其他法律不得為強制
    執行者；(四)違反本法調解或仲裁之規定者，現行勞資爭議處
    理法（下稱勞爭法）37條第1 項前段、第2 項、第3 項、第
    38條分別定有明文。又依勞爭法第37條第2 項、第3 項之規
    定以觀，其聲請事件性質係屬非訟事件，是此項聲請之裁定
    ，及抗告法院之裁定，僅依非訟事件程序，以審查強制執行
    許可與否，並無確定實體上法律關係存否之效力，如當事人
    就調解內容之債務存否有所爭執，事涉實體問題，應循訴訟
    程序以資解決，殊不容於裁定程序中為此爭執。
二、抗告意旨略以：抗告人於民國99年4 月16日經高雄縣政府勞
    資爭議調解委員會（下稱系爭委員會）協調與相對人之勞資
    爭議事件（下稱系爭事件）時，雖達成：(一)抗告人同意於99
    年5 月5 日支付相對人自99年2 月22日起至99年4 月16日止
    之薪資新台幣（下同）17,280元。(二)相對人同意自99年4 月
    17日起至抗告人處上班，相對人年資接續及薪資維持之協議
    （下稱系爭協議）。然相對人自99年2 月22日起即另受他人
    僱用而未到抗告人處上班，且相對人於99年4 月17日亦未到
    抗告人處工作，故系爭協議不成立。爰依法提起抗告，求為
    廢棄原裁定。
三、經查，相對人主張兩造於99年4 月16日經系爭委員會依勞爭
    法之規定調解系爭事件，於同日調解成立，抗告人同意系爭
    協議，然抗告人未履行系爭協議，為此依勞爭法第37條第1
    項規定聲請裁定許可強制執行等情，業據其提出高雄縣政府
    99年4 月20日府勞資字第0990092389號函暨所附之勞資爭議
    調解紀錄等件（見原審卷第4 至6 頁）為證，且經本院依形
    式上審核系爭調解方案並無勞爭法第38條所示不得准許之情
    形，故原裁定依據相對人所提出之系爭調解紀錄，為形式上
    判斷，據以准許強制執行，並無違誤。抗告意旨固稱兩造自
    99年2 月22日起即無僱傭關係存在云云。惟本件聲請事件係
    屬非訟事件，抗告人就兩造間之基礎法律關係為何有所爭執
    ，因涉實體問題，應由抗告人另訴解決，並非本件聲請強制
    執行程序所得審究，是抗告人此部分抗辯，自無理由。至於
    抗告人主張系爭協議不成立云云，惟查，系爭調解紀錄載明
    之調解結論如系爭協議，且經兩造簽名乙節，有系爭調解紀
    錄在卷（見本院卷第12至14頁）可稽，而抗告人既未爭執簽
    名之真正，堪認兩造於99年4 月16日對系爭協議已達成合致
    之意思表示，系爭協議自屬成立無訛。從而，抗告人對於已
    成立之調解，事後再行爭執，指摘原裁定不當，求予廢棄，
    為無理由，應予駁回。
四、據上論結，本件抗告為無理由，依勞資爭議處理法第37條第
    3 項，非訟事件法第46條、第21條第2 項、第24條第1 項，
    民事訴訟法第495 條之1 第1 項、第449 條第1 項、第78條
    ，裁定如主文。
中    華    民    國    99    年    9     月    13    日
                  民事第五庭    審判長法  官  黃國川
                                      法  官  張維君
                                      法  官  何佩陵
以上正本係照原本作成。
本裁定不得再抗告。
中    華    民    國    99    年    9     月    13    日
                                      書記官  陳喜苓

司法院資訊處製作；財團法人民間司法改革基金會備份。
